臺灣高雄地方法院刑事判決　　　　　　　　　　　　　九十年度易字第三九八一號
　　公　訴　人　臺灣高雄地方法院檢察署檢察官
　　被　　　告　乙○○
右列被告因背信等案件，經檢察官提起公訴（八十九年度偵字第一八二九Ｏ號），本
院判決如左：
    主  文
本件免訴。
    理  由
一、本件公訴意旨係以：被告乙○○與告訴人優得意股份有限公司代表人甲○○係夫
    妻，婚前甲○○娘家出資成立優得意股份有限公司（下稱優得意公司），由甲○
    ○擔任負責人，乙○○為業務經理，共同經營，且以公司名義向萬泰商業銀行北
    高雄分行（下稱萬泰北高雄分行）申請支票票貼，以融通資金週轉使用，由甲○
    ○、乙○○分工辦理票貼業務。嗣雙方感情失睦，乙○○因事出國，甲○○於民
    國（下同）八十九年五月六日上午，偕洪明孝等人前往台中市○○路○段三二八
    號乙○○住處，強行拿取優得意公司之存摺、印章等資料（此部分甲○○、洪明
    孝等人業經台灣台中地方法院檢察署以八十九年度偵字第八○六三、一一二五○
    、一一二九一號妨害自由等罪提起公訴）；乙○○返國獲悉後，心生不滿，明知
    其先前向客戶林吳月之女林欣芳收取之如附表二所示二張遠期支票，及另紙票號
    一Ａ0000000號，面額新台幣（下同）十二萬元支票，早已送交萬泰北高
    雄分行辦理票貼，竟因與甲○○交惡，意圖損害優得意公司之利益，明知該三張
    支票並未失竊，在徵得不知內情之林欣芳同意，於支票到期前之同年六月二十三
    日至高雄市第二信用合作社申辦掛失止付，謊稱二紙支票於同年五月四日在上址
    家中失竊，並報請協助偵查竊盜罪，誣指不特定人犯竊盜罪，致附表二之二張支
    票屆期，經優得意公司提示退票，受有損害，因認被告乙○○涉犯刑法第一百七
    十一條第一項未指定犯人之誣告罪嫌及同法第三百四十二條第一項之背信罪嫌。
二、按案件曾經判決確定者，應為免訴之判決，刑事訴訟法第三百零二條第一款定有
    明文。又刑事訴訟法第三百零二條第一款規定，案件曾經判決確定者，應諭知免
    訴之判決，此項訴訟法上所謂一事不再理之原則，關於實質上一罪或裁判上一罪
    ，均有其適用，牽連犯係裁判上一罪，如其方法或結果之犯罪行為，業經判決確
    定，其效力當然及於全部，倘檢察官復就牽連犯中之方法或結果行為，重行起訴
    ，即應諭知免訴之判決，不得再予論科（最高法院六十年臺非字第七七號判例參
    照）。
三、查本件被告乙○○前被訴明知其以所經營之拉風眼鏡名店（負責人為乙○○之母
    施英華）名義簽發如附表一所示支票二紙及客戶林吳月所交付以給付貨款之如附
    表二所示支票二紙，均已交付配偶甲○○存入其與甲○○共同經營，而由甲○○
    擔任代表人之優得意股份有限公司（以下簡稱優得意公司）設於萬泰商業銀行北
    高雄分行000000000000號帳戶內背書後委託取款，均未遺失，惟嗣
    後乙○○與甲○○發生爭執，甲○○因而於八十九年五月六日與其父洪瑞隆、母
    洪王櫻桃、弟洪明孝及表弟張有誠同往其與乙○○位於臺中市○○路○段三二八
    號九樓之五之住處及十樓，取走優得意公司印鑑章，乙○○為防止甲○○以上開
    印鑑章將如附表一、二所示之支票各二紙提領出來，竟基於概括之犯意，先於八
    十九年五月十八日，向亞太商業銀行復興分行以如附表一所示支票二紙，於八十
    九年五月六日在上開住所被竊為由，辦理掛失止行後於同年六月二十三日，向高
    雄市第二信用合作社灣子分社，以如附表二所示支票二紙，於同年五月四日在家
    中遭竊為由，再辦理掛失止付，並分別經亞太商業銀行復興分行及高雄市第二信
    用合作社灣子分社通報臺中市及高雄市票據交換所，再轉報該管司法警察機關協
    助偵查提示票據之人所涉犯之竊盜罪嫌。嗣於八十九年五月三十日及同年六月三
    十日萬泰商業銀行受優得意公司委託將如附表一編號一、附表二所示支票代為提
    出交換時，因遭掛失止付而致退票，始為警循線查知上情，並於裁判確定前自白
    上開犯行，所涉刑法第一百七十一條第一項之未指定犯人之誣告罪，業經臺灣台
    中地方法院檢察署檢察官提起公訴，並經臺灣台中地方法院於九十年十一月十三
    日以九十年易字第二八號判處有期徒刑二月，如易科罰金以三百元折算一日，並
    於同年十二月十日判決確定。被告乙○○就該件附表二之二張支票謊報遭竊掛失
    止付之事實與本件檢察官起訴的犯罪事實相同，該臺灣台中地方法院九十年度易
    字第二八號判決之效力，及於本件全部之犯罪事實，揆諸前揭說明，應諭知免訴
    之判決。據上論結，應依刑事訴訟法第三百零二條第一款判決如主文。
本案經檢察官陳永章到庭執行職務。
中      華      民      國      九十一      年    一    月  二十二    日
                              臺灣高雄地方法院刑事第七庭
                                  法  官    何  清  富
右正本證明與原本無異。
如不服本判決，應於判決送達後十日內，向本院提出上訴狀。
                                  書記官    陳  恩  如
中      華      民      國      九十一      年      一    月  二十二    日
附表一：
編號  發票日    票面金額    票    號   付款銀行    發票人       帳    號
               （新臺幣）
一、89/05/00      00000      0000000   亞太銀行  拉風眼鏡名店   00000000
                                       復興分行
二、89/06/00      00000      0000000   同    右  同        右   同    右
附表二：
編號  發票日    票面金額     票    號  付款銀行    發票人       帳    號
                （新台幣）
一、89/06/00     000000       000000  高雄市第二   林吳月       六六四八
                                      信用合作社
                                      灣子分社
二、同    右      00000       000000  同      右   同  右       同    右
